【裁判字號】    99,簡上,394
【裁判日期】    991231
【裁判案由】    傷害
【裁判全文】
臺灣臺南地方法院刑事判決             99年度簡上字第394號
上  訴  人  黃南昇
即  被  告
上列上訴人即被告因傷害案件，不服本院99年度簡字第2285號中
華民國98年10月6日第一審簡易判決（聲請簡易判決處刑書案號
：99年度偵字第11974號），提起上訴，並就被訴事實為有罪之
陳述，本院管轄之第二審合議庭裁定進行簡式審判程序，判決如
下：
    主  文
上訴駁回。
    事 實 及 理 由
一、本案經本院審理結果，認第一審判決對被告黃南昇論以刑法
    第277條第1項之傷害罪，量處拘役20日，並諭知易科罰金之
    折算標準，其認事用法及量刑均無不當，應予維持，並引用
    第一審判決書記載之事實、證據及理由（如附件）。
二、被告上訴後於本院審理時，固坦承有徒手毆打告訴人李進興
    犯行，惟辯稱係因告訴人先出手打伊，始還擊自衛，且告訴
    人所受傷害與伊無關云云。本院查：
  (一)按正當防衛必須對於現在不法之侵害，始足當之，侵害業已
    過去，或無從分別何方為不法侵害之互毆行為，均不得主張
    防衛權，而互毆係屬多數動作構成單純一罪，而互為攻擊之
    傷害行為，縱令一方先行出手，還擊之一方，在客觀上苟非
    單純對於現在不法之侵害為必要排除之反擊行為，因其本即
    有傷害之犯意存在，自無主張防衛權之餘地。查本件被告與
    告訴人係因被告將資源回收物放置社區涼亭之事而發生口角
    此為被告與告訴人所一致陳述。衝突發生時，告訴人欲趨近
    被告，惟遭證人即社區管理員賴雅祥阻擋，拉扯間告訴人出
    拳擊中被告臉部1次，隨即又被管理員隔開；此後告訴人仍
    數度欲接近被告，均遭管理員賴雅祥阻隔，告訴人打中被告
    約1分40秒後，被告與告訴人仍中隔管理員相對峙時，被告
    連續3度出手以右拳毆打告訴人頭部之情，已據本院當庭播
    放案發當日社區管理室監視錄影帶勘驗清楚，並製有勘驗筆
    錄附卷可稽（本院卷第24-26頁），是被告出手毆打告訴人
    之時，實際上並無遭受告訴人攻擊行為，所為顯係為報復先
    前遭告訴人毆打，依據前揭說明，自無刑法第23條正當防衛
    之適用。
  (二)再查被告係以右手毆擊告訴人頭部，依當時該2人相對站立
    之情，被告所擊中者乃為告訴人頭部左側，亦核與告訴人「
    左側顏面部鈍傷」之傷勢相符，足認告訴人確因被告徒手毆
    打而受有前開傷害。
  (三)綜上諸點，被告辯稱係遭告訴人毆打始出手自衛、且未實際
    造成告訴人傷害云云，均屬卸責之詞，不能採信。被告猶執
    前此，上訴請求撤銷改判，乃無理由，應予駁回。
據上論斷，應依刑事訴訟法第455條之1第1項、第3項、第373 條
、第368條，判決如主文。
本案經檢察官吳書嫺到庭執行職務。
中    華    民    國    99    年    12    月    31    日
                  刑事第二庭  審判長  法  官  吳坤芳
                                      法  官  張銘晃
                                      法  官  黃翰義
以上正本證明與原本無異
不得上訴
                                      書記官  程伊妝
中    華    民    國    99    年    12    月    31    日

司法院資訊處製作；財團法人民間司法改革基金會備份。
